# 执行新准则土地使用权单独列示问题

提问人：elyna_johnson 时间：2013-03-20 22:14:26
请教版主，我的客户是一家房地产公司，他们开发了一个商业广场，包括住宅，写字楼和酒店，根据新准则，这些分类为待销售物业，投资性物业和固定资产。由于是一栋楼，成本核算时，土地成本是根据总共的建筑面积分摊，分别进入销售物业，投资性物业和固定资产里。
现在执行新准则，土地使用权需要单独列示，由于我们并没有各自物业单独的土地证，这种情况下，是否仍然要将固定资产里的土地使用权单独列为无形资产？
土地使用权成本是否包括拆迁成本？

回答人：chenyiwei
回复 elyna_johnson 的帖子
1 、土地使用权成本是否需要分拆和单列，仍然取决于能否进行可靠的计量。如果分拆的主观性较强，且事实上土地使用权不可能脱离房屋建筑物单独处置的，则鉴于原先土地使用权价值已经计入开发成本中，并相应转入待销售物业，投资性物业和固定资产的成本，因此也可以不作进一步的分拆处理。
2 、土地使用权成本应包括在取得土地的过程中支付的拆迁补偿款在内。